臺灣彰化地方法院民事判決　九十三年度婚字第二一○號
　　原　　　告　　丙○○
　　訴訟代理人　　陳榮昌律師
　　被　　　告　　丁○○
　　訴訟代理人　　黃明看律師
右當事人間請求撤銷婚姻等事件，本院於民國九十三年十二月九日言詞辯論終結，判
決如左：
    主　　  文
原告與被告間之婚姻關係准予撤銷。
訴訟費用由被告負擔。
    事實及理由
一、原告主張：
  （一）按因被詐欺或被脅迫而結婚者，得於發見詐欺或脅迫終止後六個月內向法院
        請求撤銷之，民法第九百九十七條定有明文。
  （二）被告丁○○與原告丙○○於民國九十一年四月十七日結婚，兩造住於同村，
        結婚前已有交往，然原告不明被告複雜男女關係，故於九十一年一月間，被
        告要求結婚，原告亦欣然同意，但於談及嫁娶禮聘事誼，被告父母謂原告家
        貧無法交付其需求禮金，乃表示不再交往，男婚女嫁各不相干予以回絕，原
        告乃另尋女友交往。
  （三）嗣後經過三個月，被告及其父母忽央訴外人甲○○，告知原告及原告父母，
        以其已懷有原告身孕三、四個月，如不趕快與被告結婚，將提出民、刑事告
        訴，原告鄉愚信以為真，而陷於錯誤，雖已無感情，仍負起責任與被告結婚
        。
  （四）婚後因原告家庭僅係小康，無法應付被告需求，而原告係大貨車司機，身體
        負荷及精神壓力甚大，雙方因而時有爭執，不意被告於九十三年一月間與原
        告吵鬧，痛罵原告之後，忽表示棄絕之意，謂其係與男友無法結婚，因所懷
        男友身孕漸大，在村內無法見人，不得已以乙○○為原告之子騙取原告與其
        結婚，其對原告實無感情，即置二歲之乙○○予不顧，逕行離家出走。
  （五）被告臨走言詞，原告原認係一時氣憤、激怒原告之詞，一再至被告娘家尋找
        被告，欲予迎歸，然其娘家均置之不理，表示不屑，嗣被告又向法院聲請保
        護令，原告乃帶同乙○○於九十三年二月二日至彰化基督教醫院為親子鑑定
        。而於九十三年二月二十三日取得鑑定報告，謂原告與乙○○果確無親子關
        係，原告始知受騙結婚，自得請求撤銷等語。並聲明：如主文所示。
二、被告丁○○則以：
  （一）緣被告與原告住於同村，結婚前已交往許久，婚前已發生關係，且曾懷孕兩
        次墮胎二次，於第三次懷有身孕三、四個月後，始於九十一年四月十七日結
        婚。九十一年九月十四日生下乙○○。在乙○○出生後原告與被告時有爭執
        ，被告曾向法院聲請保護令，原告與被告感情更為不睦，常惡言相向。九十
        三年二月二日原告帶同乙○○至彰化基督教醫院為親子鑑定。而於九十三年
        二月二十三日取得鑑定報告結果，謂原告與乙○○無親子關係，原告認受騙
        結婚，而請求撤銷婚姻關係。
  （二）按被告與原告在九十年三月初認識，當年四月初即與原告同居而懷孕，並於
        九十年六月十九日及九月五日在漢銘醫院施行人工流產，另於九十年十二月
        底發現又懷孕，經原告與被告雙方同意始行結婚。查被告一直住於原告之家
        裏，並未與任何男子有過交往，何況係同村之人，豈可能同時與兩人同居，
        是以，被告堅決否認原告之指控。原告血型為Ｂ，被告為Ａ，乙○○為ＡＢ
        ，合乎生物學上之原理，乙○○應可視為原告之兒子。惟彰化基督教醫院所
        為可以排除丙○○與乙○○之親子關係鑑定，被告認為不可能。查該鑑定報
        告係在被告不在場所為，被告肯定未與任何第二位男子有發生關係情形。該
        彰化基督教醫院所為親子鑑定，被告懷疑其真實性。職此，被告認應於原被
        告同時在場下取樣送權威鑑定機構鑑定。反之，若乙○○與原告確有親子關
        係而不詳查，僅採信原告之指控，則被告之名譽將嚴重受損及影響乙○○未
        來之成長甚巨。故，為明事實真相，應於原、被告公平認證下採樣，重新鑑
        定親子關係是否存在以釋疑。
  （三）查本件爭點為乙○○是否與原告有親子關係，而爭點之所在亦關係到被告之
        名節，及乙○○之父親為何？乙○○現年僅三歲，往後日子長久，基於保護
        乙○○，原告應舉證證明乙○○之父為何？是以，原告所言為非，並不實在
        。
  （四）對原告主張「於九十一年一月間，被告要求結婚，原告亦欣然同意，但於談
        及嫁娶禮聘事誼，被告父母謂原告家貧無法交付其需求禮金，乃表示不再交
        往」及「嗣後經過三個月，被告及其父母忽央訴外人甲○○，告知原告及原
        告父母，以其已懷有原告身孕三、四個月，如不趕快與被告結婚，將提出民
        、刑事告訴，原告鄉愚信以為真，而陷於錯誤，雖已無感情，仍負起責任與
        被告結婚」等情，被告沒有意見等語資為抗辯，並聲明：原告之訴駁回。
三、得心證之理由：
 （一）本件原告主張兩造於九十一年四月十七日結婚，乙○○係九十一年九月十四
       日出生，有原告提出之戶籍謄本為證，且為被告所不爭執，堪認原告此部分
       之主張為真實。又原告主張與乙○○於九十三年二月二日至彰化基督教醫院
       為親子鑑定。而於九十三年二月二十三日取得鑑定報告，謂原告與乙○○果
       確無親子關係等情，有原告提出之財團法人彰化基督教醫院親子鑑定報告一
       件為證，惟為被告所否認，並以右揭前詞置辯。然查，本件經本院再次囑託
       法務部調查局鑑定兩造之親子關係，結果覆稱「乙○○之ＤＮＡ　ＳＴＲ式
       ｖＷＡ、ＦＧＡ、ＣＳＦ１ＰＯ、Ｄ１３Ｓ３１７、Ｄ７Ｓ８２０、Ｄ１８
       Ｓ５１、ＤＹＳ３８５－Ｉ、ＤＹＳ３８５－II、ＤＹＳ３８９－Ｉ、ＤＹ
       Ｓ３８９－II、ＤＹＳ３９０、ＤＹＳ３９２、ＤＹＳ３９３、ＤＹＳ４３
       ７、ＤＹＳ４３９等十五項型別與丙○○之各項相對應型別均矛盾，因此認
       為丙○○不可能為乙○○之生父」，此亦有法務部調查局九十三年九月三日
       之鑑定通知書在卷可憑，被告空言否認亦不足採，堪認原告此部分之主張亦
       為真實。再原告主張被告及其父母於九十一年四月間忽央訴外人甲○○，告
       知原告及原告父母，以其已懷有原告身孕三、四個月，如不趕快與被告結婚
       ，將提出民、刑事告訴，原告鄉愚信以為真，而陷於錯誤，雖已無感情，仍
       負起責任與被告結婚，事後始知受騙等情，為被告所不爭執，另據證人甲○○到庭證稱屬實，堪認原告此部分之主張亦為真實。
  （二）按因被詐欺或被脅迫而結婚者，得於發見詐欺或脅迫終止後六個月內向法院
        請求撤銷之，民法第九百九十七條定有明文。本件被告於九十、九十一年間
        自不明人士處受胎懷孕後，隱瞞上開事實，向原告表示已自原告處懷有身孕
        ，使原告陷於錯誤，誤以為乙○○為其親生子，而與被告結婚，原告於九十
        三年二月二十三日取得鑑定報告後，知悉乙○○與原告無親子關係後始知受
        騙結婚，隨即於六個月內即九十三年四月五日提起本訴，請求撤銷原告與被
        告之婚姻關係，本院認為有理由，應予允許，爰判決如主文所示。
四、訴訟費用負擔之依據：民事訴訟法第七十八條。
中　　　華　　　民　　　國　　九十三　　年　　 十二　　 月　　二十三　　日
                                  臺灣彰化地方法院家事法庭
　　　　　　　　　　　　　　　　　　　法　　　官　詹秀錦
右為正本係照原本作成
如對本判決上訴應於判決送達後廿日內向本院提出上訴狀
                                      法院書記官　楊美芳
中　　　華　　　民　　　國　　九十三　　年　　 十二　　 月　　二十四　　日
